臺灣新竹地方法院刑事判決　　　　　　　　　　　　　九十二年度易字第六二八號
　　公　訴　人　臺灣新竹地方法院檢察署檢察官
　　被　　　告　乙○○
右列被告因竊盜等案件，經檢察官提起公訴（九十二年度偵字第二七一九號），本院
依簡式審判程序判決如左：
    主  文
乙○○意圖為自己不法之所有，以詐術使人將本人之物交付，處有期徒刑捌月。
    事  實
一、緣乙○○與丙○○原係男女朋友，惟二人已於民國九十一年七月間分手，且丙○
    ○亦已將所交付予乙○○之其位於新竹市○區○○路一０二巷八之十六號三樓租
    屋處鑰匙取回，惟乙○○意圖不軌，竟於交還鑰匙前，先請不知情之鎖匠複製乙
    副鑰匙備用，又利用兩人相處之機會，私行翻閱丙○○之筆記本，因而知悉丙○
    ○記載在筆記本內之所持有渣打銀行卡號0000000000000000信
    用卡之語音私人密碼（供持卡人以電話查詢自己信用額度等相關資訊及預借現金
    之用）及丙○○之銀行帳戶帳號等相關資料，然因丙○○前已預借現金使用，乙
    ○○暫無機會利用。嗣乙○○得悉丙○○已於九十一年八月間還清預借現金款項
    ，竟即基於意圖為自己不法所有之概括犯意：
（一）於九十一年九月五日，致電渣打銀行，以自動語音預借現金方式即輸入丙○○
      語音私人密碼、信用卡卡號及欲匯入之帳戶資料等之不正方法，向渣打銀行借
      款新臺幣（下同）四萬元，並指示匯入丙○○所有之台新國際商業銀行股份有
      限公司新竹分行（以下簡稱台新銀行）○二四─一○─一○九○七七─一─○
      ○號帳戶中（依渣打銀行規定自動語音預借現金僅能匯入持卡人之銀行帳戶）
      ，致渣打銀行陷於錯誤，以為乙○○係丙○○本人或經其授權之人，而依其指
      示電匯撥款，嗣則於同年月十二日上午七時四十一分許，乙○○向丙○○詐稱
      ：其向友人借得款項，已匯入丙○○前述台新銀行帳戶中，欲向丙○○借用前
      述台新銀行金融卡提領等語，丙○○因前述台新銀行帳戶僅用於每月繳納貸款
      扣款之用，帳戶內餘款無幾，不疑有他而陷於錯誤，遂陪同乙○○一起前往新
      竹市○○路○段三六九號「國泰世華銀行新竹分行」，出借前述台新銀行金融
      卡並告知兩組金融卡密碼予乙○○（其中一組密碼為丙○○所有之中國信託商
      業銀行新竹分行【以下簡稱中國信託銀行】二九九五三─一五五九六○─八號
      帳戶所申請之提款卡密碼），供乙○○持以由提款機先後二次分別領出現金二
      萬、一萬二千元，乙○○提領上開款項後即將前述台新銀行金融卡交還予丙○
      ○。
（二）乙○○又於九十一年九月十二日至十九日間之不詳時地，利用與丙○○相處之
      機會，竊取丙○○放置在隨身攜帶皮包內之前述台新銀行金融卡得手，再於附
      表一所示之時間、地點，以前揭提款卡及輸入提款卡密碼之不正方法，使該等
      提款機辨識系統對真正持卡人之識別陷於錯誤，誤以為乙○○係有權提領款項
      之人，連續支付其所提領之如附表一所示之金額。
（三）九十一年九月二十日，乙○○再度致電渣打銀行，以上開自動語音預借現金之
      不正方法，向渣打銀行借款五萬元，並指示匯入其所竊得之丙○○前述台新銀
      行帳戶中，致渣打銀行陷於錯誤，以為乙○○係丙○○本人或經其授權之人，
      而依其指示電匯撥款，嗣於附表二所示之時間、地點，以前揭提款卡及輸入提
      款卡密碼之不正方法，使該等提款機辨識系統對真正持卡人之識別陷於錯誤，
誤以為乙○○係有權提領款項之人，連續支付其所提領之如附表二所示之金額
      。
（四）乙○○復於九十一年九月三十日，以電話預借現金之不正方法，用丙○○名義
      向渣打銀行預借現金五千元，並指示匯入丙○○前述台新銀行帳戶中，然斯時
      丙○○接獲渣打銀行信用卡月結單，發現有異，經向渣打銀行查詢結果，乃先
      辦理前述台新銀行金融卡掛失手續，使乙○○持前述台新銀行金融卡欲再提領
      現金時，無法領得款項，且該提款卡亦遭沒入。
（五）九十一年九月底起至九十一年十月二日止（起訴書誤載為九十二年十月二日）
      之某日日間，乙○○復持前所複製之丙○○租處鑰匙，趁丙○○不在家之際，
      侵入丙○○位於新竹市○○路一○二巷八之十六號三樓租屋處（侵入住宅部份
      已據告訴人丙○○撤回告訴，詳後述），竊取丙○○所有放置在房間衣櫥內之
      中國信託銀行二九九五三─一五五九六○─八號帳戶之提款卡乙枚得手，並於
      九十一年十月二日，以電話預借現金之不正方法，用丙○○名義向渣打銀行預
      借現金五萬元，並指示匯入丙○○上開中國信託銀行帳戶中，致渣打銀行陷於
      錯誤，以為乙○○係丙○○本人或經其授權之人，而依其指示電匯撥款，並於
      附表三所示之時間、地點，以前揭提款卡及輸入提款卡密碼之不正方法，使該
      等提款機辨識系統對真正持卡人之識別陷於錯誤，誤以為乙○○係有權提領款
      項之人，連續支付其所提領之如附表三所示之金額。嗣經丙○○發現上開中國
      信託銀行提款卡遺失辦理掛失（該張提款卡於乙○○再度提領款項時遭提款機
      沒入）並報警處理，始得悉上情。
二、案經丙○○訴由新竹市警察局第一分局報請臺灣新竹地方法院檢察署檢察官偵查
    起訴。
    理  由
壹、有罪部分：
一、本件被告乙○○所犯詐欺取財、以不正方法由自動付款設備取他人之物及竊盜罪
    均非死刑、無期徒刑、最輕本刑為三年以上有期徒刑之罪，或非高等法院管轄第
    一審之案件，被告於本院準備程序進行中，就被訴事實為有罪之陳述，經本院合
    議庭認合於新修正刑事訴訟法第二百七十三條之一之規定，裁定進行簡式審判程
    序，均合先敘明。
二、訊據被告乙○○對於右揭時地輸入被害人丙○○所有之渣打銀行信用卡語音私人
    密碼，以電話預借現金之不正方法，使渣打銀行陷於錯誤依其指示匯款，並向被
    害人丙○○詐稱已向友人借得款項，使被害人陷於錯誤，交付其所有之台新銀行
    金融卡並告知密碼予被告供其提領款項，嗣後並連續竊取被害人所有之兩張提款
    卡，亦以電話預借現金之不正方法，用被害人名義向銀行預借現金，致銀行陷於
    錯誤而匯入款項，並以輸入提款卡密碼之不正方法，使自動提款機辨識系統對真
    正持卡人之識別陷於錯誤，而提領款項等事實，於警、偵訊及本院行準備程序、
    簡式審判程序時均坦白承認，核與告訴人丙○○於警、偵訊時指訴被害情節大致
    相符，並有渣打銀行信用卡月結單、台新銀行客戶歷史檔交易明細查詢表、中國
    信託銀行帳戶歷史交易查詢表、台新銀行及中國信託銀行存摺影本及被告於附表
    所示地點操作提款機時之監視錄影帶翻拍照片等附卷可稽（見臺灣新竹地方法院
    檢察署九十二年度偵字第二七一九號偵查卷第十五至三十一頁），被告自白核與
    事實相符，事證明確，犯行堪以認定，應予依法論科。
三、核被告乙○○就如事實欄（一）所為，係犯刑法第三百三十九條第一項之普通詐
    欺取財罪及同法第三百三十九條之二第一項之利用自動付款設備詐欺取財罪，就
    如事實欄（二）所為，係犯刑法第三百二十條第一項之竊盜罪及同法第三百三十
    九條之二第一項之利用自動付款設備詐欺取財罪，如事實欄（三）所為，係犯刑
    法第三百三十九條之二第一項之利用自動付款設備詐欺取財罪，如事實欄（五）
    所為，係犯刑法第三百二十條第一項之竊盜罪及同法第三百三十九條之二第一項
    之利用自動付款設備詐欺取財罪。按連續犯之成立，除主觀上須基於一個概括之
    犯意外，客觀上須先後數行為，逐次實施而具連續性，侵害數個同性質之法益，
    其每一前行為與次行為，依一般社會健全觀念，在時間差距上，可以分開，在刑
    法評價上，各具獨立性，每次行為皆可獨立成罪，構成同一之罪名，始足當之；
    如數行為於同時同地或密切接近之時地實施，侵害同一之法益，各行為之獨立性
    極為薄弱，依一般社會健全觀念，在時間差距上，難以強行分開，在刑法評價上
    ，以視為數個舉動之接續施行，合為包括之一行為予以評價，較為合理，則屬接
    續犯，而為包括之一罪（最高法院八十六年臺上字第三二九五號判例意旨參照）
    。被告先以電話語音方式輸入被害人密碼、帳戶等相關資料之不正方法，向銀行
    預借現金，使銀行陷於錯誤而電匯款項，並於事實欄（一）所載之九十一年九月
    十二日上午七時四十一、四十二分許，在新竹市○○路○段三六九號，施用詐術
    使被害人丙○○陷於錯誤而交付前揭台新銀行金融卡，先後二次提款之行為，堪
    認係基於單一不法意圖之多次接續動作，應僅論以一以不正方法由自動付款設備
    取財罪。又被告竊得被害人之台新銀行提款卡後，於九十一年九月十九日及翌日
    之提款行為（如附表一），及嗣後以電話預借現金之不正方法，使渣打銀行陷於
    錯誤而電匯款項，並於九十一年九月二十日至同年月二十二日之四次提款行為（
    如附表二），暨被告竊取被害人所有之中國信託銀行提款卡後，以電話預借現金
    之不正方法，使渣打銀行陷於錯誤而電匯款項，並於九十一年十月二日及翌日之
    提款行為（如附表三），均堪認係基於單一不法意圖之多次接續動作，各論以一
    以不正方法由自動付款設備取財罪。惟被告既於不同時間、地點，竊取被害人所
    有之上開二張金融卡，分別以電話預借現金之不正方法，使渣打銀行陷於錯誤而
    匯款並提領，因二者之犯罪時間、地點可分，對象亦不相同，顯非一個行為之持
    續動作，應非屬接續犯之狀態，附此敘明。被告先後三次以不正方法由自動付款
    設備取財及先後二次竊盜犯行，均時間緊接、方法相同，各觸犯構成要件相同之
    罪名，顯均係基於概括犯意為之，依連續犯規定分別論以一連續以不正方法由自
    動付款設備取財罪及連續竊盜罪，並均依法加重其刑。再被告所犯上開連續竊盜
    罪、連續以不正方法由自動付款設備取財罪及普通詐欺取財罪間，有方法目的之
    牽連關係，應依刑法第五十五條後段規定，從一重之詐欺取財罪論處。公訴人於
    證據並所犯法條欄雖未提及被告右揭行為，亦犯刑法第三百三十九條之二第一項
    之以不正方法由自動付款設備取財罪，惟犯罪事實欄既已敘及被告撥打電話利用
    自動語音預借現金之不正方法，使銀行陷於錯誤而撥款匯入其指定帳戶，嗣後並
    予以提領等情，本院自得併予審究，並於行簡式審判程序時當庭告知被告亦涉犯
    刑法第三百三十九條之二第一項之罪嫌，附此說明。爰審酌被告前於九十一年七
    月間，即因竊取被害人之物及偽造文書等案件，經本院以九十二年度訴字第一三
    六號刑事判決判處徒刑確定，此有本院九十二年度訴字第一三六號刑事判決一份
    為憑（見上開偵查卷第四十二至四十四頁），嗣又於同年九月間為本件竊盜、詐
    欺犯行，造成被害人金融信用之嚴重不良影響，實為可議，且迄未賠償被害人之
    損失，兼衡其犯後坦認犯行，態度尚可等一切情狀，量處如主文所示之刑，以資
    懲儆。
貳、不另為不受理諭知部分：
一、按告訴乃論之罪，告訴人於第一審辯論終結前得撤回其告訴；又告訴經撤回者，
    應諭知不受理之判決，刑事訴訟法第二百三十八條第一項、第三百零三條第三款
    分別定有明文。
二、查公訴人另以被告乙○○於九十一年九月底起至九十一年十月二日（起訴書誤載
    為九十二年十月二日）止之某日日間，持所複製之告訴人丙○○位於新竹市○○
    路一○二巷八之十六號三樓租屋處之鑰匙，趁告訴人不在家之際，未得允許，無
    故侵入告訴人上開租屋處，而認被告此部分另涉有刑法第三百零六條第一項之侵
    入住宅罪嫌等語。經查：此部分依刑法第三百零八條第一項之規定，須告訴乃論
    ，茲因告訴人已當庭撤回上開侵入住宅之告訴，此有聲請撤回告訴狀及本院九十
    三年二月十八日準備程序筆錄可按（見本院卷第十八、二十一頁），依照首開說
    明，此部分原應諭知公訴不受理，惟公訴人認此部分與前揭起訴之竊盜罪、詐欺
    取財罪為牽連犯之裁判上一罪關係，爰不另為不受理之諭知，附此敘明。
據上論斷，應依刑事訴訟法二百七十三條之一第一項、第二百九十九條第一項前段，
刑法第三百二十條第一項、第三百三十九條第一項、第三百三十九條之二第一項、第
五十五條，罰金罰鍰提高標準條例第一條前段，判決如主文。
本案經檢察官甲○○到庭執行職務。
中      華      民      國    九十三    年      三      月    三十一    日
                                  臺灣新竹地方法院刑事第四庭
                                      法  官  蔡  欣  怡
右正本證明與原本無異。
如不服本判決，應於判決送達後十日內向本院提出上訴狀( 應附繕本 )，上訴於臺灣
高等法院。
                                      書記官  鄭  敏  郎
中      華      民      國    九十三    年      三      月    三十一    日
附錄本案論罪科刑法條全文：
刑法第三百二十條第一項
意圖為自己或第三人不法之所有，而竊取他人之動產者，為竊盜罪，處五年以下有期
徒刑、拘役或五百元以下罰金。
刑法第三百三十九條第一項
意圖為自己或第三人不法之所有，以詐術使人將本人或第三人之物交付者，處五年以
下有期徒刑、拘役或科或併科一千元以下罰金。
刑法第三百三十九條之二第一項
意圖為自己或第三人不法之所有，以不正方法由自動付款設備取得他人之物者，處三
年以下有期徒刑、拘役或一萬元以下罰金。
附表一：
┌──┬────────┬──────────────┬────────┐
│編號│時    間（民國）│地                        點│金  額（新臺幣）│
├──┼────────┼──────────────┼────────┤
│ 一 │九十一年九月十九│新竹市○○路○段八十三號    │一萬元          │
│    │日上午七時三十七│台新銀行新竹分行            │                │
│    │分許            │                            │                │
├──┼────────┼──────────────┼────────┤
│ 二 │九十一年九月二十│新竹市○○路○段三六九號    │五千元          │
│    │日下午四時五十二│國泰世華銀行新竹分行        │                │
│    │分許            │                            │                │
├──┼────────┼──────────────┼────────┤
│ 三 │九十一年九月二十│新竹市○○路○段三六九號    │五百元          │
│    │日下午五時五十六│世華商業銀行新竹分行        │                │
│    │分許            │                            │              │
└──┴────────┴──────────────┴────────┘
附表二：
┌──┬────────┬──────────────┬────────┐
│編號│時            間│地                        點│金額（新臺幣）  │
├──┼────────┼──────────────┼────────┤
│ 一 │九十一年九月二十│新竹市○○路一號            │                │
│    │日下午三時九分許│臺灣土地銀行新竹分行        │二萬元          │
│    │                │                            │                │
├──┼────────┼──────────────┼────────┤
│ 二 │九十一年九月二十│新竹市○○路一號            │一萬五千元      │
│    │日下午三時十分許│臺灣土地銀行新竹分行        │                │
│    │                │                            │                │
├──┼────────┼──────────────┼────────┤
│ 三 │九十一年九月二十│新竹市○○路三二一號        │五千元          │
│    │三日上午六時五十│華僑商業銀行新竹分行        │                │
│    │三分許          │                            │                │
├──┼────────┼──────────────┼────────┤
│ 四 │九十一年九月二十│新竹市○○路一五八號        │五千元          │
│    │三日晚上十一時四│中國信託商業銀行新竹分行    │                │
│    │十一分許        │                            │                │
└──┴────────┴──────────────┴────────┘
附表三：
┌──┬────────┬──────────────┬────────┐
│編號│時            間│地                        點│金額（新臺幣）  │
├──┼────────┼──────────────┼────────┤
│ 一 │九十一年十月二日│新竹市○○路四七一號        │                │
│    │下午五時三十三分│西門郵局                    │五千元          │
│    │許              │                            │                │
├──┼────────┼──────────────┼────────┤
│ 二 │九十一年十月二日│新竹市○○路四五七號        │二萬元          │
│    │晚上八時二十九分│新竹第十信用合作社          │                │
│    │許              │                            │                │
├──┼────────┼──────────────┼────────┤
│ 三 │九十一年十月二日│新竹市○○路四五七號        │一萬元          │
│    │晚上八時三十分許│新竹第十信用合作社          │                │
│    │                │                            │                │
├──┼────────┼──────────────┼────────┤
│ 四 │九十一年十月三日│新竹市○○路一三０號        │二千元          │
│    │上午八時三十四分│新竹國際商業銀行新竹分行    │                │
│    │許              │                            │                │
├──┼────────┼──────────────┼────────┤
│ 五 │九十一年十月三日│新竹市○○路一號            │五千元  │
│    │下午二時十六分許│臺灣土地銀行新竹分行        │                │
│    │                │                            │                │
└──┴────────┴──────────────┴────────┘
